臺灣桃園地方法院刑事判決　　　　　　　　　　　　　九十一年度易字第五四二號
　　公　訴　人　臺灣桃園地方法院檢察署檢察官
　　被　　　告　甲○○
右列被告因贓物案件，經檢察官提起公訴（九十一年度偵字第二０四０號），本院判
決如左：
        主  文
甲○○收受贓物，處有期徒刑參月，如易科罰金，以佰元折算壹日。
        事  實
一、甲○○明知真實姓名年籍均不詳，綽號「阿海」之成年男子所持有之車牌號碼Ａ
    ＷＩ─二二二號重型機車係來路不明之贓物（該機車係乙○○所有，於九十年十
    一月四日下午九時許，在台北縣板橋市○○路○段八十二號前失竊，價值約新台
    幣—下同—二萬元），竟仍基於收受贓物之犯意，於九十年十一月十四日下午二
    時許，在台北市萬華區光復橋附近，收受該車而騎用。嗣於九十年十一月十四日
    下午四時許，甲○○騎乘該車途經台北縣新莊市○○路六００號前，為警當場查
    獲，始查知上情。
二、案經台北市政府警察局大安分局移送台灣板橋地方法院檢察署呈請台灣高等法院
    檢察署檢察長令轉臺灣桃園地方法院檢察署檢察官偵查起訴。
        理  由
一、訊之被告甲○○固坦承自「阿海」處收受上開機車之犯行不諱，惟矢口否認有收
    受贓物犯行，辯稱：伊對於機車來源並不清楚云云。經查：
    （一）該車牌號碼ＡＷＩ─二二二號重型機車，係被害人乙○○所有，於九十年
          十一月四日下午九時許，在台北縣板橋市○○路○段八十二號前，遭不詳
          之人竊取之事實，業據被害人乙○○於警訊中指述明確，並有車籍作業系
          統查詢認可資料、贓物認領保管單附卷可稽，堪認被告收受之該輛機車應
          屬他人失竊之贓物無疑。
    （二）被告初於警訊中二度坦承：上開機車係伊於查獲前約一星期左右，在桃園
          縣龜山鄉○○街某處，以其所有之鑰匙一支所竊得云云（見台灣板橋地方
          法院檢察署九十年度偵字第一九四二八號偵查卷第五、八頁）。嗣於檢察
          官偵訊時改稱：係「阿海」於查獲前一星期，將車騎至伊家中借伊云云（
          見同上偵查卷第二十九頁背面），復於檢察官再度偵訊時及本院審理時又
          稱：查獲當天才將車借予伊去買毒品云云（見台灣桃園地方法院檢察署偵
          查卷第十二頁）。其對該車來源，前後所供不一，顯有刻意隱諱。稽之被
          告於警訊中所稱竊得機車之時間、地點，核與被害人失竊之時間、地點顯
          有不同，應以被告自陳之自「阿海」處收受乙節，較屬可採。而其既稱與
          阿海認識多年，卻稱無法聯絡阿海，連行動電話號碼亦忘記。復於偵審中
          多次刻意隱諱，是被告顯對於該機車係來源不明之贓車一情，應有所認識
          。綜合被告前開所供，堪認被告主觀上對前揭機車是來路不明之贓物應有
          認識，是被告上開辯解顯屬卸責之詞，不足採信。本件事證明確，被告犯
          行洵堪認定，應予依法論科。
二、核被告所為係犯刑法第三百四十九條第一項之收受贓物罪。爰審酌被告素行不佳
    ，犯後數度意圖卸責狡辯，犯罪動機係為供己代步使用、騎乘之時間、目的、手
    段、所生之危害及犯後之態度等一切情狀，量處如主文所示之刑，並諭知易科罰
    金之折算標準，以示懲儆。另扣案之鑰匙一支，非被告供本案收受贓物犯行之用
    ，不在得以沒收之列，併予敘明。
據上論斷，應依刑事訴訟法第二百九十九條第一項前段，刑法第三百四十九條第一項
、第四十一條第一項前段，罰金罰鍰提高標準條例第一條前段、第二條，判決如主文
。
本案經檢察官林鈺雄到庭執行職務。
中      華      民      國    九十一    年      五      月     十四     日
                                臺灣桃園地方法院刑事第一庭
                                    法  官  陳永來
右正本證明與原本無異。
如不服本判決，應於判決送達後十日內向本院提出上訴狀( 應附繕本 )，上訴於
臺灣高等法院。
                                    書記官  洪明媚
中      華      民      國    九十一    年      五      月     十五     日
附錄本判決論罪科刑依據之法條：
刑法第三百四十九條
收受贓物者，處三年以下有期徒刑、拘役或五百元以下罰金。
搬運、寄藏、故買贓物或為牙保者，處五年以下有期徒刑、拘役或科或併科一千元以
下罰金。
因贓物變得之財物，以贓物論。
